【裁判字號】    92,毒抗,342
【裁判日期】    920709
【裁判案由】    毒品危害防制條例
【裁判全文】
臺灣高等法院刑事裁定                              九十二年毒抗字第三四二號
    抗  告  人
    即  被  告  甲○○
右抗告人因違反毒品危害防制條例案件，不服臺灣台北地方法院中華民國九十二年五
月二十八日裁定（九十二年度毒聲字第一○二四號），提起抗告，本院裁定如左：
    主  文
抗告駁回。
    理  由
一、按犯施用第二級毒品罪，經觀察、勒戒後，有繼續施用毒品傾向者，由檢察官聲
    請法院裁定令入戒治處所施以強制戒治，其期間為一年。強制戒治期滿或交付保
    護管束期滿，應由檢察官為不起訴之處分；被告於前開不起訴之處分後，五年內
    再犯第十條之罪者，應由檢察官聲請法院裁定先令入戒治處所施以強制戒治。三
    犯以上者，亦同。毒品危害防制條例第二十條第二項、第三項分別定有明文。
二、原裁定以：抗告人即被告甲○○前因施用毒品，經觀察、勒戒後，認無繼續施用
    毒品之傾向，由台灣台北地方法院檢察署檢察官為不起訴處分後，復二次施用毒
    品，經觀察、勒戒後，認有繼續施用毒品傾向，由檢察官聲請法院裁定令入戒治
    處所施以強制戒治，執行完畢後，猶不知悔改，再於九十二年一月十三日上午十
    一時許回溯前九十六小時內某時，三度非法施用第二級毒品安非他命，業有臺灣
    尖端先進生技醫藥股份有限公司濫用藥物陽性檢體檢驗報告、臺灣高等法院被告
    全國前案紀錄表、臺灣台北地方法院檢察署刑案資料查註紀錄表、八十八年偵字
    第一一二○號不起訴處分書附卷可稽，足認被告三度犯施用毒品罪，乃裁定將被
    告送戒治處所施以強制戒治。經核於法並無不當。
三、本件抗告意旨略以：抗告人固於警訊時坦承確有吸食安非他命一次等情，然伊係
    因罹患鼻咽癌，為維持生命及支持體力，不得已而吸食。此後，伊即未再有吸食
    行為，可知伊並無繼續施用毒品傾向云云。
四、經查：安非他命係屬第二級管制毒品，長期使用將產生耐藥性，同時具有心理上
    及生理上之依藥性，類似精神分裂症之錯覺、幻覺、妄想以及伴有行動與性格異
    常等副作用，況行政院衛生署業於七十九年十月九日以衛署藥字第九○四一四二
    號公告將「安非他命類」列入麻醉藥品管理條例之化學合成麻醉藥品管理，禁止
    醫療上使用及製造、販賣、非法持有（釋字第三七六號參照），如何能維持生命
    、支持體力？是抗告人所辯，核屬狡展之詞，並不足採。本件抗告，為無理由，
    應予駁回。
五、據上論斷，應依刑事訴訟法第四百十二條，裁定如主文。
中    華    民    國     九十二     年       七       月      九        日
                             臺灣高等法院刑事第十四庭
                                 審判長法  官  陳  祐  輔
                                       法  官  陳  國  文
                                       法  官  洪  昌  宏
右正本證明與原本無異。
不得再抗告。
                                       書記官  廖  月  女
中      華      民      國    九十二    年      七      月      十      日


司法院資訊處製作；財團法人民間司法改革基金會備份。
